臺灣高雄地方法院刑事裁定
111年度單聲沒字第44號
聲  請  人  臺灣高雄地方檢察署檢察官
被      告  蕭旭哲



上列聲請人因被告違反商標法案件，聲請宣告沒收（111年度執
聲字第289號），本院裁定如下：
    主  文
扣案如附表所示之物均沒收。
    理  由
一、聲請意旨略以：被告蕭旭哲違反商標法案件，經檢察官為緩
    起訴處分確定，惟扣案如附表所示之物，分屬侵害商標權之
    物品及犯罪所得，爰依商標法第98條及刑事訴訟法第259條
    之1規定，聲請單獨宣告沒收等語。
二、按「違禁物或專科沒收之物得單獨宣告沒收」、「侵害商標
    權、證明標章權或團體商標權之物品或文書，不問屬於犯罪
    行為人與否，沒收之」，刑法第40條第2項及商標法第98條
    分別定有明文。而違反商標法之物品，係屬刑法第40條第2
    項所稱專科沒收之物，得單獨宣告沒收，且商標法第98條、
    刑法第40條第2項規定，係採義務沒收主義，應優先於採職
    權沒收主義之刑事訴訟法第259條之1而適用。次按「犯罪所
    得，屬於犯罪行為人者，沒收之」、「檢察官依第253條或
    第253條之1為不起訴或緩起訴之處分者，對刑法第38條第2
    項、第3項之物及第38條之1第1項、第2項之犯罪所得，得單
    獨聲請法院宣告沒收」，刑法第38條之1第1項前段及刑事訴
    訟法第259條之1亦有明定。
三、經查：被告前因違反商標法案件，經臺灣高雄地方檢察署檢
    察官以109年度偵字第18765號為緩起訴處分確定，且緩起訴
    處分期滿未經撤銷等情，有上開緩起訴處分書、執行緩起訴
    處分命令通知書及報告書附卷可憑。又前開案件扣得如附表
    編號1至41所示之物，經鑑定結果俱係仿冒德商拜耳汽車廠
    股份有限公司、韓商現代汽車公司、德商保時捷股份有限公
    司、德商戴姆勒克萊斯勒股份有限公司商標之物品，有德商
    拜耳汽車廠股份有限公司出具之聲明書1份、恒鼎知識產權
    代理有限公司出具之鑑定報告書及證明書各1份、臺灣薈萃
    商標有限公司出具之鑑定證明書及意見書各1份、理律法律
    事務所出具之鑑定報告1份（見警卷第71至85、105至106、1
    13、123、125、166頁）在卷可稽，堪認前開扣案物確屬侵
    害商標權之商品，依商標法第98條之規定，不問屬於犯罪行
    為人與否皆應沒收之，自屬專科沒收之物，應依刑法第40條
    第2項規定單獨宣告沒收。又警方基於蒐證目的向被告購買
    上開仿冒商品所支付之費用為新臺幣（下同）400元，業據
    其於警詢時供承在卷（見警卷第5頁），並將該等款項交警
    扣押，有內政部警政署保安警察第二總隊刑事警察大隊偵三
    隊搜索扣押筆錄及扣押物品目錄表附卷為證（見警卷第11至
    27頁），此部分犯罪所得（即附表編號42）自應依刑法第38
    條之1第1項前段規定予以沒收之，該筆金額係警方蒐證所支
    付之費用，依刑法第38條之3規定意旨，不影響真正權利人
    得以主張之權利，附以說明。至被告雖與商標權人德商戴姆
    勒克萊斯勒股份有限公司達成和解，且被告亦賠償6萬元予
    上開商標權人公司等情，有陳報狀（見偵卷第51至52頁）在
    卷可佐，然尚有其他商標權人並未與被告和解，但同樣遭受
    損失，且以本案扣案仿冒商標商品之數量、認定販賣之時間
    ，認諭知沒收扣案之款項，並不會使被告面臨重複追償之不
    利益，並無過苛之虞。又本件聲請人雖漏引刑法第38條之1
    第1項前段及第40條第2項規定，惟此無礙本院依職權補充法
    條。綜上所述，聲請人本件單獨宣告沒收之聲請，為有理由
    ，應予准許。
據上論斷，應依刑事訴訟法第455條之36第2項、第259條之1，商
標法第98條，刑法第38條之1第1項前段、第40條第2項，裁定如
主文。
中　　華　　民　　國　　111 　年　　5 　　月　　20　　日
　　　　　　　　　刑事第十四庭  法　官　呂明燕
以上正本證明與原本無異
如不服本判決應於送達後20日內向本院提出上訴狀
中　　華　　民　　國　　111 　年　　5 　　月　　20　　日
　　　　　　　　　　　　　　　　書記官　郭素蓉
附表：
編號 扣案商品名稱 數量 1 仿冒德商拜耳汽車廠股份有限公司BMW商標圖樣之鑰匙包 62件 2 仿冒德商拜耳汽車廠股份有限公司BMW商標圖樣之貼紙 216件 3 仿冒德商拜耳汽車廠股份有限公司BMW商標圖樣之車標 28件 4 仿冒德商拜耳汽車廠股份有限公司BMW商標圖樣之防滑墊 9件 5 仿冒德商拜耳汽車廠股份有限公司BMW商標圖樣之鑰匙殼 5件 6 仿冒德商拜耳汽車廠股份有限公司BMW商標圖樣之鑰匙套 16件 7 仿冒德商拜耳汽車廠股份有限公司BMW商標圖樣之氣嘴 16件 8 仿冒德商拜耳汽車廠股份有限公司BMW商標圖樣之雨傘 9件 9 仿冒德商拜耳汽車廠股份有限公司BMW商標圖樣之安全帶扣 12件 10 仿冒德商拜耳汽車廠股份有限公司BMW商標圖樣之吊飾 18件 11 仿冒德商拜耳汽車廠股份有限公司BMW商標圖樣之隙縫條 4件 12 仿冒德商拜耳汽車廠股份有限公司BMW商標圖樣之矽膠條 12件 13 仿冒德商拜耳汽車廠股份有限公司MINI COOPER商標圖樣之貼紙 54件 14 仿冒德商拜耳汽車廠股份有限公司MINI COOPER商標圖樣之氣嘴 12件 15 仿冒德商拜耳汽車廠股份有限公司MINI COOPER商標圖樣之吊飾 23件 16 仿冒德商拜耳汽車廠股份有限公司MINI COOPER商標圖樣之氣嘴組 1件 17 仿冒韓商現代汽車公司HYUNDAI商標圖樣之氣嘴組 2件 18 仿冒韓商現代汽車公司HYUNDAI商標圖樣之氣嘴 12件 19 仿冒韓商現代汽車公司HYUNDAI商標圖樣之鑰匙包 2件 20 仿冒韓商現代汽車公司HYUNDAI商標圖樣之吊飾 11件 21 仿冒韓商現代汽車公司HYUNDAI商標圖樣之鑰匙套 6件 22 仿冒韓商現代汽車公司HYUNDAI商標圖樣之貼紙 10件 23 仿冒德商保時捷股份有限公司PORSCHE商標圖樣之袋子 1件 24 仿冒德商保時捷股份有限公司PORSCHE商標圖樣之鑰匙包 9件 25 仿冒德商保時捷股份有限公司PORSCHE商標圖樣之貼紙 20件（含員警購證物4件） 26 仿冒德商保時捷股份有限公司PORSCHE商標圖樣之防滑墊 3件 27 仿冒德商保時捷股份有限公司PORSCHE商標圖樣之安全帶扣 2件 28 仿冒德商戴姆勒克萊斯勒股份有限公司AMG商標圖樣之貼紙 86件 29 仿冒德商戴姆勒克萊斯勒股份有限公司AMG商標圖樣之防滑墊 14件 30 仿冒德商戴姆勒克萊斯勒股份有限公司AMG商標圖樣之隙縫條 10件 31 仿冒德商戴姆勒克萊斯勒股份有限公司AMG商標圖樣之車門蓋 32件 32 仿冒德商戴姆勒克萊斯勒股份有限公司AMG商標圖樣之音響蓋 3件 33 仿冒德商戴姆勒克萊斯勒股份有限公司BENZ商標圖樣之雨傘 6件 34 仿冒德商戴姆勒克萊斯勒股份有限公司BENZ商標圖樣之貼紙 60件 35 仿冒德商戴姆勒克萊斯勒股份有限公司BENZ商標圖樣之氣嘴 28件 36 仿冒德商戴姆勒克萊斯勒股份有限公司BENZ商標圖樣之矽膠條 8件 37 仿冒德商戴姆勒克萊斯勒股份有限公司BENZ商標圖樣之吊飾 17件 38 仿冒德商戴姆勒克萊斯勒股份有限公司BENZ商標圖樣之車門蓋 68件 39 仿冒德商戴姆勒克萊斯勒股份有限公司BENZ商標圖樣之鑰匙套 98件 40 仿冒德商戴姆勒克萊斯勒股份有限公司BENZ商標圖樣之鑰匙包 46件 41 仿冒德商戴姆勒克萊斯勒股份有限公司BENZ商標圖樣之鑰匙包組 25件 42 現金（新臺幣) 400元